臺灣高等法院刑事判決
                                    110年度上易字第498號
上  訴  人  臺灣桃園地方檢察署檢察官
被      告  劉漫

上列上訴人因被告詐欺等案件，不服臺灣桃園地方法院於中華民
國109年12月30日所為109年度審易字第1965號第一審判決（起訴
案號：臺灣桃園地方檢察署108年度偵字第27496號），提起上訴
，本院判決如下：
    主  文
原判決撤銷，發回臺灣桃園地方法院。
    理  由
一、原判決意旨略以：被告劉漫於民國108年4月17日中午某時，
    在桃園市中壢區健行路7-11便利商店，將其申辦之中國信託
    銀行帳號000000000000號存摺(下稱中信銀行帳戶)之存摺、
    金融卡及密碼，寄給真實姓名年籍不詳、自稱「林雅萱」所
    屬詐欺集團使用，嗣該集團成員於同年月23日以電話詐騙娜
    姿‧哈尼，致其陷於錯誤而轉帳新臺幣(下同)1萬5012元至該
    帳戶，涉犯洗錢防制法第14條第1項等罪，前經臺灣桃園地
    方法院以108年度壢簡字第1436號判處罪刑確定(下稱前案)
    。而本案公訴人係認被告於108年4月14日某時，在桃園市平
    鎮區振興路之統一便利商店，將其申辦之臺灣銀行帳號000-
    000000000000號帳戶（下稱臺灣銀行帳戶）之提款卡及存摺
    ，寄給真實姓名年籍不詳之人，嗣所屬集團成員於同年月23
    日以電話詐騙楊梨耀，致其陷於錯誤而匯款15萬元至該帳戶
    。可知被告於前案及本案所交付之帳戶資料雖有不同，但交
    付時間、地點相近。參諸被告在前案及本案所提出之交貨便
    顧客留存聯相同，且於偵查中供述交付帳戶之對象均是自稱
    「林雅萱」之人，可認被告係以一行為，同時交付中信銀行
    帳戶及臺灣銀行帳戶給「林雅萱」所屬詐欺集團使用。被告
    以一行為，幫助詐欺集團詐得數被害人之財物，有想像競合
    犯之裁判上一罪關係，是本案與前案應屬同一案件，而為前
    案確定判決效力所及，爰不經言詞辯論，逕就本案諭知免訴
    判決等語。
二、上訴意旨略以：被告曾與自稱「PINNACLE陳筱琳」、「林雅
    萱」、「黃憶茹」等3人聯繫交付帳戶資料，且「林雅萱」
    傳送交貨代碼「Z00000000000」，與被告提出交貨便顧客留
    存聯之代碼「Z00000000000」不同，堪認被告應有2次寄送
    包裹之行為，核與被告於本案準備程序所供情節亦相符。是
    本案被告交付臺灣銀行帳戶，與前案交付中信銀行帳戶，應
    屬不同之行為。原審認被告係以一行為，同時交付上開2帳
    戶，尚嫌未洽等語。
三、按刑事訴訟法第302條第1款規定，案件曾經判決確定者，應
    諭知免訴之判決，係以同一案件，已經法院為實體上之確定
    判決，該被告應否受刑事制裁，即因前次判決而確定，不能
    更為其他有罪或無罪之實體上裁判。而不同之數行為，非屬
    同一案件，既非前案確定判決效力所及，自無從依上開規定
    為免訴之判決。又對於原審諭知免訴之判決上訴時，第二審
    法院認其為無理由而駁回上訴，或認為有理由而發回該案件
    之判決，得不經言詞辯論為之，同法第372條規定明確。
四、原審認本案與前案為同一案件，為前案確定判決效力所及，
    逕諭知免訴之判決，固非無見。惟查，前案判決認定被告係
    於108年4月17日，在中壢區健行路7-11便利商店，寄送中信
    銀行帳戶；而本案公訴人指稱被告係於108年4月14日，在平
    鎮區振興路之統一便利商店，寄送臺灣銀行帳戶，其寄送帳
    戶之時間、地點明顯不同，已難認被告係以一行為，同時交
    付上開2帳戶。而被告於另案偵訊時固供承寄送中信銀行帳
    戶，並稱：（你交出幾個帳戶？）還有1個臺灣銀行帳戶等
    語（見偵17285卷第22頁反面），但並未說明是同時交付上
    開2帳戶，抑或分別為之。嗣被告於本案準備程序已供明：
    我的中信銀行帳戶及臺灣銀行帳戶是分開寄的，我那時候沒
    有講清楚，我是分開交付，先於108年4月17日在中壢的7-11
    超商，寄送中信銀行帳戶的存摺及提款卡給「林雅萱」，翌
    日（18日）寄送臺灣銀行帳戶的存摺及提款卡給姓楊之人，
    我是在不同的超商，寄給不同的對象，以增加錄取機會等語
    （見原審卷第90、91頁）。佐以被告提出之LINE通訊對話紀
    錄，其當時聯繫提供帳戶資料之對象非僅一人，而有自稱「
    PINNACLE陳筱琳」、「林雅萱」、「黃憶茹」等人（見偵27
    496卷第51、52頁）；且「林雅萱」所傳送之交貨代碼為「Z
    00000000000」（見偵27496卷第53頁），與被告提出交貨便
    顧客留存聯之代碼為「Z00000000000」（見偵27496卷第55
    頁），二者亦不相同，核與被告上開所供分別寄送不同帳戶
    ，給不同對象之情形，均屬相合。則本案被告提供帳戶之對
    象究竟何人？上揭交貨便顧客留存聯是否本案被告寄送帳戶
    資料之憑證？均有查明之必要。原判決未予詳查辯論，逕以
    上開2帳戶之交付時地「相近」、被告在本案及前案提出同
    一紙交貨便顧客留存聯、曾稱交付對象為「林雅萱」，遽謂
    被告係以一行為，同時交付上開2帳戶，認本案與前案為同
    一案件等語，尚嫌速斷。檢察官提起上訴，指摘原判決逕為
    免訴之判決為不當，為有理由，自應將原判決撤銷，發回原
    審為適法之處理，並不經言詞辯論為之。
據上論斷，應依刑事訴訟法第369條第1項但書、第372條，判決
如主文。
中　　華　　民　　國　　110 　年　　3 　　月　　31　　日
              　　刑事第六庭    審判長法　官  劉方慈
                                      法　官  許曉微
                                      法　官  朱嘉川
以上正本證明與原本無異。
不得上訴。
                                      書記官  尤朝松 
中　　華　　民　　國　　110 　年　　4 　　月　　1 　　日